臺灣高等法院刑事判決　　　　　　 99年度上更(一)字第569號
　　上　訴　人
　　即　被　告　林勇緯
　　選任辯護人　邱奕澄律師
上列上訴人因偽造有價證券等案件，不服臺灣板橋地方法院96年
度訴字第2314號，中華民國96年12月31日第一審判決（起訴案號
：臺灣板橋地方法院檢察署96年度偵字第12872 號），提起上訴
經判決後，由最高法院發回更審，本院判決如下：
    主  文
原判決關於偽造有價證券部分撤銷。
林勇緯連續意圖供行使之用，而偽造有價證券，處有期徒刑壹年
柒月。
附表一所示之本票及文書內之署押均沒收。
    事  實
一、林勇緯自民國93年10月間起至95年12月間止，在址設於臺北
    縣鶯歌鎮○○路238號1樓林忠信所經營之「安泰當舖」之位
    於桃園縣楊梅鎮○○街140 號之分公司擔任業務員，負責承
    辦貸款業務及收受款項等事宜。詎其為代墊「安泰當舖」客
    戶未按期繳付之利息而需款恐急，竟基於意圖供行使之用之
    概括犯意，於如附表一各編號所示之時間，連續向安泰當舖
    佯稱如附表一各編號所示借款人客戶欲向安泰當舖借款，並
    在附表一所示之車輛取回同意書、切結書及委託切結書上，
    偽簽借款人客戶之署名、偽捺借款人客戶之指印，偽以各借
    款人客戶向安泰當舖借款之意，而偽造私文書，又在本票之
    發票人欄上偽簽借款人客戶之署名、偽捺借款人客戶之指印
    ，在金額欄上填載金額，在發票日欄上填載日期，而偽造本
    票，再持以向安泰當舖行使，使安泰當舖陷於錯誤，而交付
    如附表一所示之款項予林勇緯，足以生損害於安泰當舖及如
    附表一所示之客戶。
二、案經林忠信訴由臺灣板橋地方法院檢察署檢察官偵查起訴。
    理  由
壹、程序部分：
一、本件被告所犯偽造有價證券、業務侵占部分，業經本院上訴
    審分別為有罪判決後，被告提起上訴，因業務侵占部分不得
    上訴第三審，最高法院駁回上訴，將偽造有價證券部分發回
    更審（99年度台上字第7568號判決），故被告業務侵占部分
    ，已經判決確定，本案審判之範圍，僅為被告偽造有價證券
    部分，合先敘明。
二、按被告以外之人於審判外之陳述，雖不符刑事訴訟法第 159
    條之1 至第159條之4之規定，而經當事人於審判程序同意作
    為證據，法院審酌該言詞陳述或書面陳述作成時之情況，認
    為適當者，亦得為證據；當事人、代理人或辯護人於法院調
    查證據時，知有刑事訴訟法第159條第1項不得為證據之情形
    ，而未於言詞辯論終結前聲明異議者，視為有前項之同意，
    刑事訴訟法第159條之5第1項、第2項分別有明文。經查，本
    判決下列所引用告訴人於偵查中之陳述、本票、車輛取回同
    意書、委託切結書、切結書、押當車輛借用切結書、權利書
    讓渡合約書、聲明書、明細表（包括書證），檢察官、被告
    於本院言詞辯論終結前均未聲明異議，本院審酌上開證據資
    料製作時之情況，認尚無違法不當或證明力明顯過低之瑕疵
    ，亦認為以之作為證據應屬適當，依刑事訴訟法第159條之5
    規定，認前揭證據資料均有證據能力。
貳、實體部分：
一、訊據被告林勇緯對於上開事實均坦承不諱，於本院審理中僅
    辯稱：錢並未進入伊自己口袋，事實上是利滾利，公司為地
    下錢莊等語；被告之辯護人則為其辯稱：被告任職「安泰當
    舖」一年後，許多客戶未返還借款造成呆帳，公司要求被告
    代墊客戶所未繳納之利息，以九分利壓榨業務員，被告不得
    已才為本件犯行，被告所得款項均用於償還代墊客戶之利息
    、本金等呆帳，被告實際上未取得任何金錢，案發後公司要
    求被告簽發本票，被告找其弟簽發本票目前已償還40幾萬元
    等語。經查：
  (一)上揭事實業據被告林勇緯於檢察官偵查、原審、本院上訴審
    及本院審理中坦承不諱，核與告訴人林忠信指訴、證人陳元
    龍、古文森之證述相符，並有被告之聲明書、安泰當舖帳目
    明細表、本票、車輛取回同意書、委託切結書、切結書、押
    當車輛借用切結書、權利書讓渡合約書影本等件在卷（見他
    卷第24頁至79頁）可憑，堪認被告上開自白與事實相符，堪
    信為真實。
  (二)證人即告訴人林忠信於本院審理中雖證稱：伊未強制業務員
    代墊利息，要不要代墊是業務員的事情，是否有代墊，伊並
    不知情，業務員不會跟伊說等語（見本院卷第43頁），惟其
    亦不否認業務員找來的客戶，利息係由該業務員去收取（見
    本院卷第43頁），且其於本院上訴審審理中亦已證稱：如有
    客戶不按時繳付本息，由業務員負責自己的客戶，如有延宕
    ，由業務收取款項。客戶借款以及應繳利息，若未按時繳利
    息，伊會請業務員找這個人，如果三個月到，利息部分伊會
    請業務員幫客戶代墊利息，但沒有硬性規定，本金部分就不
    可能叫業務員負責，會將車流當等語（見本院上訴卷第67頁
    ），足認被告所任職之「安泰當舖」確有要求業務員代墊客
    戶未按時繳納之利息等情非虛。另證人古文森於本院上訴審
    審理中證稱：如客戶未按時繳息或還款，不是由業務員負責
    歸還，呆帳的情形，有些部分公司吸收，有些部分業務員跟
    公司一人一部分，如客人留車在這裡，假如車賣掉還不夠，
    業務員跟公司各負擔一半不足的差額等語（見本院上訴卷第
    105頁反面至106頁），亦可證「安泰當舖」之業務員必須與
    公司一同承擔客戶車輛出售後仍不足清償借款之損失。另證
    人陳元龍為林忠信所僱用而與被告職務相同之業務員，於本
    院上訴審已到庭證陳：伊就職期間自95年2月10日至97年2月
    18日，工作為收當跟放款，放款利息4分、倉棧管理費5分，
    總共月息9分，10,000元月息900元，薪水底薪15,000元，業
    績每個月的9 分（利息）乘以3分之1，收到月息的3分之1。
    如客戶不按時還本息，由業務承辦人代墊款，代墊9 分利息
    ，不足部分由薪水支付。如果沒有能力代墊，公司要我們自
    己想辦法。伊任職期間，剛進公司前3 個月都有領薪水，大
    概10,000多元左右，後來為客戶代墊金額越來越高，扣完之
    後變成沒有薪水可領，就沒有再領過薪水。伊到公司的時候
    有8 個業務員，他們的責任與伊相同，他們實際領到的薪水
    也不多，也是有人賠墊，很多人領不到薪水，伊與林勇緯共
    事大概1 年等語（見本院上訴卷第52至53頁），更足證林忠
    信所經營之「安泰當舖」，月息9 分，放款後借款人如未按
    期繳付之利息，一概由經辦之業務員自行負擔代墊，因代墊
    金額越來越高，致業務員實際未領得薪水。是以，被告所辯
    行使偽造私文書、本票向「安泰當舖」取得之款項，係用於
    償還「安泰當舖」客戶之之利息等呆帳，被告實際上未取得
    分文等情節，應可信為真實。
  (三)綜上，本件事證明確，被告之犯行洵堪認定，應予論科。
二、論罪與科刑之審酌：
  (一)本件被告行為後，刑法及其施行法業於95年7月1日修正施行
    ，關於新舊法律變更之比較適用，原則上應就罪刑有關之共
    犯、未遂犯、想像競合犯、牽連犯、連續犯、結合犯，以及
    累犯加重、自首減輕暨其他法定加減原因（如身分加減）與
    加減例等一切情形，綜其全部罪刑之結果而為比較（最高法
    院95年第8 次會議關於中華民國刑法94年修正施行後之法律
    比較適用決議第一點第(四)點參照），而此次修法與本案罪刑
    相關者，有刑法第33條第5 款、第55條、第56條等規定，茲
    分別說明如下：
  1.就刑法第33條第5 款罰金刑部分：刑法分則編各罪所定罰金
    之貨幣單位原為銀元，且依修正前刑法第33條第5 款規定，
    罰金刑為1銀元以上，而依罰金罰鍰提高標準條例第1條規定
    ，就72年6月26日前修正之刑法部分條文罰金數額提高2至10
    倍，其後修正者則不提高倍數，並依現行法規所定貨幣單位
    折算新臺幣條例規定，以銀元1元折算新臺幣3元。而修正後
    刑法第33條第5 款將罰金刑提高為新臺幣1000元以上，並以
    百元計算之，且因刑法第33條第5 款所定罰金貨幣單位既已
    改為新臺幣，刑法分則編各罪所定罰金之貨幣單位亦應配合
    修正為新臺幣，考量刑法修正施行後，不再施用「現行法規
    所定貨幣單位折算新臺幣條例」，為使刑法分則編各罪所定
    罰金之最高數額與刑法修正前趨於一致，爰增訂刑法施行法
    第1條之1規定，將刑法分則編各罪所定罰金之貨幣單位均改
    為新臺幣，並將72年6 月26日以前修正之刑法部分條文罰金
    數額提高為30倍，其後修正者則提高為3 倍。是以刑法分則
    編各罪所定罰金刑之最高數額，於上開規定修正後並無不同
    ，惟罰金刑之最低數額，則比修正前提高，從而自以修正前
    之規定較為有利。
  2.刑法第55條牽連犯、第56條連續犯之規定，業皆於94年1月7
    日修正刪除，並於95年7月1日施行，則被告之犯行，因行為
    後新法業已刪除牽連犯、連續犯之規定，此刪除雖非犯罪構
    成要件之變更，但顯已影響行為人刑罰之法律效果，自屬法
    律有變更，而修正後之刑法，既無牽連犯、連續犯得論以裁
    判上一罪之情形，所犯之數罪，應按其具體情形而可能論以
    數罪併罰，是比較新舊法結果，仍應適用較有利於被告之行
    為時法律，即應依修正前刑法第55條、第56條論以牽連犯、
    連續犯。
  3.經綜合比較前述各項法律變更之結果後，因修正後之規定並
    未對被告更為有利，依據刑法第2條第1項前段，應適用修正
    前刑法之規定，合先敘明。
  (二)核被告所為，係犯刑法第201條第1項之偽造有價證券罪、第
    216條、第210條之行使偽造私文書罪。被告偽造署押（包括
    簽名及指印部分）分係偽造私文書、偽造有價證券之階段行
    為，不另論罪；而偽造私文書之低度行為為行使偽造私文書
    之高度行為所吸收，再行使偽造有價證券之低度行為為偽造
    有價證券之高度行為所吸收，各低度之行為亦均不另論罪；
    又被告行使偽造有價證券以使人交付財物，其詐欺取財屬行
    使證券之行為，亦不另成立詐欺罪。被告先後多次偽造有價
    證券、行使偽造私文書犯行，均時間緊接，犯罪構成要件相
    同，均為連續犯，均應依修正前刑法第56條規定論以一罪並
    依法加重其刑。被告前開連續偽造有價證券罪、連續行使偽
    造私文書罪間，有方法、結果之牽連關係，為牽連犯，應依
    修正前刑法第55條規定，從一重之連續偽造有價證券罪處斷
    。
  (三)被告偽造有價證券之行為，固值非難，然衡酌其犯罪情節，
    係為代墊「安泰當舖」客戶未按期繳付之利息而需款恐急，
    一時失慮始偽造私文書、本票持以向「安泰當舖」行使，而
    所取得之款項，亦用以償還借款人之之利息等呆帳，其實際
    上並未取得任何金錢，犯罪之情節尚屬單純，且事後已與告
    訴人林忠信達成和解，告訴人亦表示原諒不再追究，有和解
    協議書乙紙附卷可稽（見本院卷第47頁），另告訴人林忠信
    於本院準備程序中亦陳稱：雙方已達成和解，和解金額為90
    萬元左右，目前已收到40幾萬元，被告有依協議按月還款，
    願意原諒被告等語（見本院卷第43頁正反面），其犯後積極
    處理債務，賠償損害，取得告訴人原宥，於原審與本院審理
    時均坦承犯行，衡諸刑法第201條第1項偽造有價證券罪之法
    定刑為3 年以上10年以下有期徒刑，與其犯罪情節相較，實
    屬情輕法重，並依被告客觀之犯行與主觀之惡性二者加以考
    量，本院審酌再三，認在客觀上足以引起社會上一般人之同
    情，而足堪憫恕，因而認縱予宣告法定最低刑度猶嫌過重，
    爰依刑法第59條之規定，酌量減輕其刑。
三、撤銷原判決予以改判之理由：
  (一)原審以被告事證明確，而予論科，固非無見。惟查：(1)原判
    決附表二編號14之部分，與原判決附表三編號32之部分，係
    同一事實，原判決竟予分別重複論處，顯有未當；(2)原判決
    附表二編號1、2部分，無證據證明係於被告在「安泰當舖」
    任職期間所為，原審徒憑告訴人之指訴及被告在檢察官偵查
    、原審審理中之自白，即予認定，亦有未洽；(3)又被告係於
    93年10月間始任職於「安泰當舖」，原判決事實欄記載被告
    「自93年9 月間起至95年12月間止」於「安泰當舖」擔任業
    務員，亦有違誤；(4)本件被告係因「安泰當舖」要求代墊客
    戶所未繳納之利息，而行使偽造私文書、本票向公司取得款
    項，虛報借款用以支應，事後已與告訴人林忠信達成和解，
    並已償還40多萬元，原審未審酌上情，依刑法第59條規定酌
    量減輕其刑，亦有未洽。被告提起上訴，執此指摘原判決不
    當，求予撤銷改判，為有理由。綜上，原判決此部分既有前
    揭可議之處，自應由本院將原判決此部分撤銷改判。爰審酌
    被告為代墊借款人未按時繳納之呆帳，竟連續偽造私文書及
    本票並持以行使，擾亂票據信用交易秩序，並損害告訴人及
    附表一所示客戶之權益，確有不當，惟念其犯後亦已坦承犯
    行，與告訴人達成和解，亦已償還部分債務，併考量其犯罪
    動機、目的、犯罪之手段、生活狀況、品行、智識程度、犯
    罪所生危害、犯罪態度尚佳等一切情狀，判處如主文第2 項
    所示之刑，以示懲儆。
  (二)附表一所示文書上之署押（包括簽名及指印部分），不問屬
    於犯人與否，依刑法第219 條規定，宣告沒收。又附表一所
    示偽造之本票，依刑法第205 條宣告沒收。本票上之署押，
    因本票業已宣告沒收，不再諭知沒收，併予敘明。
  (三)至被告請求給予緩刑云云，惟查，被告所犯業務侵占罪部分
    ，業經本院以97年度上訴字第1239號判決判處有期徒刑8 月
    ，減為有期徒刑4月確定，故被告本件犯行與刑法第74條第1
    項第1 款所規定「未曾因故意犯罪受有期徒刑以上刑之宣告
    」之情形不合，亦無同條項第2 款「前因故意犯罪受有期徒
    刑以上刑之宣告，執行完畢或赦免後，五年以內未曾因故意
    犯罪受有期徒刑以上刑之宣告者」規定適用之餘地，是其既
    與緩刑之法定要件不符，即不得為緩刑之宣告，附此敘明。
四、不另為無罪諭知之部分：
  (一)公訴意旨另以：被告關於本判決附表三之部分亦另涉犯刑法
    第201條偽造有價證券罪、第216條、第210 條之行使偽造私
    文書罪云云。
  (二)按犯罪事實應依證據認定之，無證據不得推定其犯罪事實；
    又不能證明被告犯罪者，應諭知無罪之判決，被告之自白，
    不得作為有罪判決之唯一證據，仍應調查其他必要之證據，
    以察其是否與事實相符。刑事訟訴法第154條、第301 條第1
    項、第156 條分別定有明文。次按刑事訴訟法上所謂定犯罪
    事實之證據，係指足以認定被告確有犯罪行為之積極證據而
    言，該項證據自須適合於被告犯罪事實之認定，始得作為斷
    罪之資料，而認定不利於被告之事實，須依積極證據，苟積
    極證據不足為不利於被告事實之認定時，即應為有利於被告
    之認定，更不必有何有利之證據；又告訴人之告訴，係以使
    被告受刑事訴追為目的，是其陳述是否與事實相符，仍應調
    查其他證據以資審認；最高法院29年上字第3105號、30年上
    字第816號、52年台上字第1300號分別著有判例可資參照。
  (三)查關於本判決附表三編號1、2部分，被告否認係其於任職「
    安泰當舖」期間所為，辯稱其係於93年10月間始任職於「安
    泰當舖」，而本判決附表三編號1、2部分之本票日期係93年
    9 月10日、28日等語；第查被告任職「安泰當舖」之期間為
    93年10月至95年12月間，業據告訴人於檢察官偵查中指訴明
    確（見他卷第12頁）；雖告訴人於本院上訴審另具狀提出被
    告任職匯豐汽車公司之人事資料卡（見本院上訴卷第113 頁
    ），欲證明本判決附表三編號1、2部分亦係被告任職「安泰
    當舖」期間所為，惟查，告訴人所舉提之匯豐汽車公司之人
    事資料卡上僅記載被告任職匯豐汽車公司之期間為92年10月
    至93年8月，則關於被告是否如告訴人所稱係於93年9月初即
    任職於「安泰當舖」於法尚不能證明。
  (四)本判決附表三編號3 部分，即原判決附表二編號14之部分，
    與原判決附表三編號32之部分係同一事實，此由卷附（見他
    卷第60頁）本票所示及原判決附表二編號14、附表三編號32
    所記載之日期、金額、借款人相互比對即明。且此部分之借
    款為真實，被告並無偽造本票，而係於收受借款人清償之款
    項後予以侵占入己，此部分經本院上訴審認定構成業務侵占
    罪，已經判決確定，即本判決附表二編號8 部分，被告上訴
    意旨指摘原判決重複認定，於法尚非無據。
  (五)此外復查無其他積極證據足資證明被告有何犯行，是不能證
    明被告此部分犯罪，本應為其無罪之諭知。惟檢察官認此部
    分與上述論罪科刑之部分有連續犯、牽連犯裁判上一罪之關
    係，爰不就此部分另為無罪之諭知，附此敘明。
據上論斷，應依刑事訴訟法第369條第1項前段、第364條、第299
條第1項前段，刑法第2條第1項、第59條、第201條第1項、第210
條、第216條、第205條、第219 條、修正前刑法第55條、第56條
，罰金罰鍰提高標準條例第1條前段，判決如主文。
本案經檢察官張熙懷到庭執行職務。
中    華    民    國  100     年    4     月    12    日
                  刑事第十四庭審判長法  官  陳志洋
                                    法  官  謝靜慧
                                    法  官  梁耀鑌
以上正本證明與原本無異。
如不服本判決，應於收受送達後十日內向本院提出上訴書狀，其
未敘述上訴之理由者並得於提起上訴後十日內向本院補提理由書
（均須按他造當事人之人數附繕本）「切勿逕送上級法院」。
                                    書記官  莊淑茹
中    華    民    國  100     年    4     月    12    日
附表一：有罪部分
┌─┬─────┬─────────┬────┬───────────────┐
│編│被偽造之借│被偽造之文件名稱  │日期及  │備註                          │
│號│款人姓名  │                  │本票金額│（應沒收之印文）              │
│  │          │                  │(新臺幣)│                              │
├─┼─────┼─────────┼────┼───────────────┤
│ 1│鍾益順    │本票              │94.9.25 │在本票上偽造鍾益順簽名1枚、指 │
│  │          │                  │50,000元│印4枚。                       │
├─┼─────┼─────────┼────┼───────────────┤
│ 2│陳俊源    │押當車輛借用切結書│94.12.1 │分別在押當車輛借用切結書、車輛│
│  │          ├─────────┤50,000元│取回同意書、切結書、委託切結書│
│  │          │車輛取回同意書    │        │上偽造陳俊源簽名各2枚、指印各 │
│  │          ├─────────┤        │3枚；在本票上分別偽造陳俊源、 │
│  │          │切結書            │        │陳昌忠、李明德簽名各1枚、指印 │
│  │          ├─────────┤        │7枚。                         │
│  │          │委託切結書        │        │簽名合計共11枚。              │
│  │          ├─────────┤        │指印合計19枚。                │
│  │          │本票              │        │                              │
├─┼─────┼─────────┼────┼───────────────┤
│ 3│林修德    │本票              │94.12.8 │在本票上分別偽造林修德、陳永德│
│  │          │                  │50,000元│簽名各1枚、指印合計5枚。      │
│  │          │                  │        │簽名合計2枚。                 │
│  │          │                  │        │指印合計5枚。                 │
├─┼─────┼─────────┼────┼───────────────┤
│ 4│黃忠銘    │本票              │94.12.27│在本票上分別偽造黃忠銘、陳貴龍│
│  │          │                  │50,000元│簽名各1枚、指印合計5枚。      │
│  │          │                  │        │簽名合計2枚。                 │
│  │          │                  │        │指印合計5枚。                 │
├─┼─────┼─────────┼────┼───────────────┤
│ 5│陳正雄    │本票              │95.1.15 │在本票上分別偽造陳正雄、張家豪│
│  │          │                  │40,000元│簽名各1枚、指印合計5枚。      │
│  │          │                  │        │簽名合計2枚。                 │
│  │          │                  │        │指印合計5枚。                 │
├─┼─────┼─────────┼────┼───────────────┤
│ 6│郭宏琪    │權利車讓渡合約書  │95.2.5  │分別在權利車讓渡合約書、車輛取│
│  │          ├─────────┤50,000元│回同意書、切結書上偽造郭宏琪簽│
│  │          │車輛取回同意書    │        │名各2枚、指印各3枚；在本票上分│
│  │          ├─────────┤        │別偽造郭宏琪、林彰杰簽名各1枚 │
│  │          │切結書            │        │、指印合計6枚。               │
│  │          ├─────────┤        │簽名合計8枚。                 │
│  │          │本票              │        │指印合計15枚。                │
├─┼─────┼─────────┼────┼───────────────┤
│ 7│林兼旭    │權利車讓渡合約書  │95.2.16 │分別在權利車讓渡合約書、切結書│
│  │          ├─────────┤60,000元│上偽造林兼旭簽名各2枚；在本票 │
│  │          │切結書            │        │上分別偽造林兼旭、吳仁志、鍾明│
│  │          ├─────────┤        │文簽名各1枚、指印合計7枚。    │
│  │          │本票              │        │簽名合計7枚。                 │
│  │          │                  │        │指印合計7枚。                 │
├─┼─────┼─────────┼────┼───────────────┤
│ 8│陳宗義    │本票              │95.3.5  │在本票上分別偽造陳宗義、黃誠保│
│  │          │                  │40,000元│簽名各1枚、指印合計6枚。      │
│  │          │                  │        │簽名合計2枚。                 │
│  │          │                  │        │指印合計6枚。                 │
├─┼─────┼─────────┼────┼───────────────┤
│ 9│陳建洋    │本票              │95.3.11 │在本票上偽造陳建洋簽名1枚、陳 │
│  │          │                  │40,000元│昇冬簽名1枚，指印合計7枚。    │
│  │          │                  │        │簽名合計2枚。                 │
│  │          │                  │        │指印合計7枚。                 │
├─┼─────┼─────────┼────┼───────────────┤
│10│楊安德    │本票              │95.3.22 │在本票上分別偽造楊安德、陳永祥│
│  │          │                  │50,000元│簽名各1枚、指印合計6枚。      │
│  │          │                  │        │簽名合計2枚。                 │
│  │          │                  │        │指印合計6枚。                 │
├─┼─────┼─────────┼────┼───────────────┤
│11│吳明欽    │本票              │95.4.16 │在本票上分別偽造吳明欽、陳永明│
│  │          │                  │60,000元│、林森梁簽名各1枚，指印合計8枚│
│  │          │                  │        │。                            │
│  │          │                  │        │簽名合計3枚。                 │
│  │          │                  │        │指印合計8枚。                 │
├─┼─────┼─────────┼────┼───────────────┤
│12│張碧華    │本票              │95.5.4  │在本票上分別偽造張碧華、吳宗樺│
│  │          │                  │30,000元│簽名各1枚，指印合計7枚。      │
│  │          │                  │        │簽名合計2枚。                 │
│  │          │                  │        │指印合計7枚。                 │
└─┴─────┴─────────┴────┴───────────────┘
附表二：本院上訴審關於「業務侵占罪」判決確定部分
┌──┬───────┬────────┬────────┐
│編號│借款人借款時間│借款人客戶      │金額 (新臺幣)   │
├──┼───────┼────────┼────────┤
│  1 │94年4月18日   │高志豪          │50,000元        │
├──┼───────┼────────┼────────┤
│  2 │94年8月30日   │葉松衡          │20,000元        │
├──┼───────┼────────┼────────┤
│  3 │94年11月12日  │陳淑珍          │50,000元        │
├──┼───────┼────────┼────────┤
│  4 │95年1月21日   │陳凱宜          │50,000元        │
├──┼───────┼────────┼────────┤
│  5 │95年2月26日   │鍾明傑          │60,000元        │
├──┼───────┼────────┼────────┤
│  6 │95年3月28日   │陳友文          │60,000元        │
├──┼───────┼────────┼────────┤
│  7 │95年4月5日    │張惠心          │50,000元        │
├──┼───────┼────────┼────────┤
│  8 │95年4月22日   │李永雄          │40,000元        │
├──┼───────┼────────┼────────┤
│  9 │95年4月29日   │吳源俊          │40,000元        │
└──┴───────┴────────┴────────┘
附表三：不另為無罪諭知部分
┌─┬─────┬─────────┬────┬───────────────┐
│編│被偽造之借│被偽造之文件名稱  │日期及  │備註                          │
│號│款人姓名  │                  │本票金額│（應沒收之印文）              │
│  │          │                  │(新台幣)│                              │
├─┼─────┼─────────┼────┼───────────────┤
│ 1│曾國鋒    │車輛取回同意      │93.9.10 │分別在車輛取回同意書、切結書、│
│  │          ├─────────┤50,000元│委託切結書上偽造曾國鋒簽名各2 │
│  │          │切結書            │        │枚；在本票上分別偽造曾國鋒、陳│
│  │          ├─────────┤        │益順簽名各1枚、指印合計4枚。  │
│  │          │委託切結書        │        │簽名合計8枚。                 │
│  │          ├─────────┤        │指印合計4枚                   │
│  │          │本票              │        │                              │
├─┼─────┼─────────┼────┼───────────────┤
│ 2│陳佩旻    │押當車輛借用切結書│93.9.28 │分別在押當車輛借用切結書、車輛│
│  │          ├─────────┤30,000元│取回同意書、切結書、委託切結書│
│  │          │車輛取回同意書    │        │上偽造陳佩旻簽名各2枚、指印各 │
│  │          ├─────────┤        │2枚；在本票上分別偽造陳佩旻、 │
│  │          │切結書            │        │陳錫鴻簽名各1枚、指印合計5枚。│
│  │          ├─────────┤        │簽名合計10枚。                │
│  │          │委託切結書        │        │指印合計13枚。                │
│  │          ├─────────┤        │                              │
│  │          │本票              │        │                              │
├─┼─────┼─────────┼────┼───────────────┤
│ 3│李永雄    │本票              │95.4.22 │在本票上分別偽造李永雄、陳民齊│
│  │          │                  │40,000元│、李民忠簽名各3枚，指印合計8枚│
│  │          │                  │        │。                            │
│  │          │                  │        │簽名合計3枚。                 │
│  │          │                  │        │指印合計8枚。                 │
└─┴─────┴─────────┴────┴───────────────┘
附錄：本案論罪科刑法條全文
中華民國刑法第201條第1項
（有價證券之偽造變造與行使罪）
意圖供行使之用，而偽造、變造公債票、公司股票或其他有價證
券者，處3年以上10年以下有期徒刑，得併科3千元以下罰金。
中華民國刑法第210條
（偽造變造私文書罪）
偽造、變造私文書，足以生損害於公眾或他人者，處5年以下有
期徒刑。
中華民國刑法第216條
（行使偽造變造或登載不實之文書罪）
行使第210條至第215條之文書者，依偽造、變造文書或登載不實
事項或使登載不實事項之規定處斷。